【裁判字號】    90,訴,663
【裁判日期】    900711
【裁判案由】    妨害兵役
【裁判全文】
臺灣臺南地方法院刑事判決                            九十年度訴字第六六三號
    公  訴  人  臺灣臺南地方法院檢察署檢察官
    被      告  甲○○
右列被告因妨害兵役案件，經檢察官提起公訴 (九十年度偵字第三七０二號)，本院
判決如左：
    主  文
甲○○無罪。
    理  由
一、公訴意旨略以：被告甲○○係後備軍人，於民國九十年一月二十日下午十八時五
    十分許，收受臺南縣團管區所製發編號「回役臨召四四四」號之臨時召集令（由
    管區警員送達，指定應召員甲○○應於九十年二月四日（起訴書誤載為四月二日
    ）至高雄縣衛武營區報到；詎甲○○收受上開臨時召集令後，於應報到日竟無故
    未向衛武營區辦理報到，因認其涉有妨害兵役治罪條例第六條第五款之罪嫌。
二、按犯罪事實應依證據認定之，無證據不得推定其犯罪事實；又不能證明被告犯罪
    者，應諭知無罪之判決，刑事訴訟法第一百五十四條、第三百零一條第一項分別
    定有明文。
三、本件公訴人認被告甲○○涉有意圖避免臨時召集，無故逾入營期限二日罪嫌，無
    非以上揭事實，有團管區司令部列管後備軍人移送辦法年籍表、臺南縣團管部妨
    害兵役案件移送報告書及臨時召集令回執附卷資為依據。
四、訊據被告甲○○固坦承有收受前揭臨時召集令，且未按時於九十年二月四日向指
    定之高雄衛武營區報到，惟辯稱因為忘記了，所以當天沒去報到，至九十年二月
    六日凌晨想起而前往衛武營區報到時，因部隊已收訓，所以未能入營等語。經查
    ，被告所辯上情，經臺南師管區司令部臺南縣團管區司令部函覆本院：「陸軍總
    部八十九年十二月二十八日『臨召回役人員調適訓練協調會』規定：回役人員於
    報到當日二十四小時內未完成報到者，不予收訓。蔡員（指甲○○）接獲臨召令
    應於九十年二月四日向指定地『衛武營區』報到，惟遲至二月六日始向部隊報到
    ，故未予收訓。」，有該部九十年六月八日（九０）柏信字第三四七二號函附卷
    可稽，足信被告所辯實在，可予採信。準此，被告於接獲本件臨時召集令後，雖
    未按時於九十年二月四日完成報到入營，惟其既於九十年二月六日凌晨前往報到
    ，顯然尚未逾入營期限二日，且依被告主動前往報到之行為，被告尚非有避免臨
    時召集之主觀意圖，亦可認定。自不能以承辦部隊不予收訓一節，即認為被告之
    逾時入營，已逾二日。
五、綜上所述，被告雖有逾時入營之實，惟其逾時期間尚未逾入營期限二日，復查無
    積極證據證明被告有避免臨時召集之主觀意圖。被告所為核與妨害兵役治罪條例
    第六條第五款之構成要件不符，不能證明被告犯罪，應為無罪之諭知。
據上論斷，應依刑事訴訟法第三百零一條第一項，判決如主文。
本案經檢察官柯怡伶到庭執行職務
中      華      民      國九十      年      七    月    十一      日
                                  臺灣臺南地方法院刑事第五庭
                                          法  官  簡  慧  娟
右正本證明與原本無異。
如不服本判決，應於判決送達後十日內，向本院提出上訴狀。
                                          書記官  吳  信  助
中      華      民      國      九十      年      七    月    十一      日


司法院資訊處製作；財團法人民間司法改革基金會備份。
